臺灣臺北地方法院民事判決　　　　　　　94年度保險字第77號
原　　　告　乙○○
被　　　告　明台產物保險股份有限公司
法定代理人　丙○○
訴訟代理人　甲○○
上列當事人間請求給付保險金事件，經本院於民國94年9月28 日
言詞辯論終結，判決如下：
    主      文
原告之訴駁回。
訴訟費用由原告負擔。
    事實及理由
一、本件原告起訴主張：原告之父親於民國91年9月26日就其所
    有車號5E-5813號福特MONDEO2.0OGHIAX4自用小客車乙台（
    引擎號碼：616270V），向被告投保第三人責任險，並約定
    每一個人受傷可給付保險金新台幣（下同）300,000元，每
    一意外事故可給付保險金600,000元，每一意外事故可給付
    財物損害保險金50,000元。保險期間自91年9月26日起至92
    年9月26日止。原告於92年7月18日經原告父親同意駕駛其所
    有上開自用小客車，沿國道三號高速公路由北往南方向行使
    內側車道，行經國道三號南向車道98.821公里處，不慎與訴
    外人戴春和駕駛之車號W3-2436自用小貨車相撞，致戴春和
    與吳家宜受傷，且上開W3-2436號自用小貨車亦遭受毀損。
    戴春和與吳家宜於93年8月19日向本院提起刑事附帶民事訴
    訟，分別向原告請求賠償3,500,000元及250,000元。原告既
    受第三人賠償請求，被告應依保險法第90條規定給付原告保
    險金合計650,000元等情，爰求為命被告給付650,000元，及
    自起訴狀繕本送達翌日起至清償日至，按週年利率10%計付
    法定遲延利息之判決。
    被告則以：本件係屬第三人責任保險，應由訴外人戴春和及
    吳家宜直接向被告請求，被告於其等提出請求後即會依提出
    之單據給付保險金，但其等迄未向被告請求等語，資為抗辯
    。而聲請求為原告之訴駁回。
二、查原告之父親於91年9月26日就其所有車號5E-5813號福特
    MONDEO2.0OGHIAX4之自用小客車（引擎號碼：616270V）向
    被告投保第三人責任險，並約定每一個人受傷可給付
    300,000元，每一意外事故可給付600,000元，每一意外事故
    可給付財物損害保險金50,000元。保險期間自91年9月26日
    起至92年9月26日止。原告於92年7月18日經原告父親同意駕
    駛其所有上開自用小客車，沿國道三號高速公路由北往南方
    向行使內側車道，行經國道三號南向車道98.821公里處，不
    慎與訴外人戴春和駕駛之車號W3-2436號自用小貨車相撞，
    致戴春和與吳家宜受傷，且上開W3-2436號自用小貨車亦遭
    受毀損。戴春和與吳家宜於93年8月19日向本院提起刑事附
    帶民事訴訟，分別向原告請求賠償3,500,000元及250,000元
    之事實，有汽車保險單、臺灣台北地方法院檢察署檢察官起
    訴書及刑事附帶民事起訴狀各乙份在卷可查（見本院卷第4
    頁至第17頁），並為兩造所不爭，堪信為真實。
三、按責任保險人於被保險人對於第三人，依法應負賠償責任，
    而受賠償之請求時，負賠償之責；保險人於第三人由被保險
    人應負責任事故所致之損失，未受賠償以前，不得以賠償金
    額之全部或一部給付被保險人，保險法第90條及第94條分別
    定有明文。保險法第94條第1項規定，係為保障該事故之第
    三人得確實獲得賠償而設；即於第三人未受賠償前，保險人
    得拒絕給付賠償金予被保險人（最高法院93年度台上字第
    793號判決要旨參照）。查本件縱如原告所稱，其為上開第
    三人責任保險契約之被保險人，然原告尚未賠償訴外人戴春
    和及吳家宜保險金，業據原告陳述在卷，則依保險法第94條
    第1項規定，被告自可拒絕將全部或一部之保險金給付與原
    告。原告主張被告應給付其保險金650,000元，自不足取。
四、綜上所述，原告依保險法第91條規定，請求被告給付
    650,000元，及自起訴狀繕本送達翌日起至清償日止，按週
    年利率10%計算之法定遲延利息，洵屬無據，應予駁回。
五、兩造其餘主張陳述及所提之證據，經本院審酌後，認均不足
    以影響本判決之結果，均毋庸再予論述，附此敘明。
六、據上論結，原告之訴為無理由，依民事訴訟法第78條，判決
    如主文。
中　　華　　民　　國　　94　　年　　9 　　月　　30　　日
                  民事第三庭    法　官　黃書苑
以上正本係照原本作成。
如對本判決上訴，須於判決送達後20日內向本院提出上訴狀。
中　　華　　民　　國　　94　　年　　9 　　月　　30　　日
                    　　　　　　書記官　趙郁涵
